【裁判字號】    98,執消債更,5
【裁判日期】    990210
【裁判案由】    更生之執行
【裁判全文】
臺灣雲林地方法院民事裁定          98年度執消債更字第5號
債  務  人  丙○○
債  權  人  台北富邦商業銀行股份有限公司
法定代理人  丑○○
債  權  人  國泰世華商業銀行股份有限公司
法定代理人  丁○○
債  權  人  渣打國際商業銀行股份有限公司
法定代理人  子○○
債  權  人  辛○○○○○○○○○行股份有限公司
法定代理人  庚○○
債  權  人  遠東國際商業銀行股份有限公司
法定代理人  己○○
債  權  人  元大商業銀行股份有限公司
法定代理人  卯○○
債  權  人  萬泰商業銀行股份有限公司
法定代理人  寅○○
債  權  人  台新國際商業銀行股份有限公司
法定代理人  乙○○
債  權  人  大眾商業銀行股份有限公司
法定代理人  壬○○
債  權  人  中國信託商業銀行股份有限公司
法定代理人  癸○○○○
債  權  人  戊○（台灣）商業銀行股份有限公司
法定代理人  甲○○
上列當事人聲請消費者債務清理事件，本院裁定如下：
    主  文
債權人會議可決如附件一所示之更生方案應予認可。
債務人在未依更生條件全部履行完畢前，其生活程度受如附件二
所示之限制。
    理  由
一、按法院得將更生方案之內容及債務人財產及收入狀況報告書
    通知債權人，命債權人於法院所定期間內以書面確答是否同
    意該方案，逾期不為確答，視為同意；同意及視為同意更生
    方案之已申報無擔保及無優先權債權人過半數，且其所代表
    之債權額，逾已申報無擔保及無優先權總債權額之2 分之1
    時，視為債權人會議可決更生方案，消費者債務清理條例第
    60條第1 項、第2 項分別定有明文。次按更生方案經可決者
   ， 法院應為認可與否之裁定；法院為認可之裁定時，因更生
    方案履行之必要，對於債務人在未依更生條件全部履行完畢
    前之生活程度，得為相當之限制，此為同條例第62條第1 項
    、第2 項所明定。
二、查本件債務人聲請更生，業經本院97年度消債更字第172號
    裁定開始更生程序在案，而其所提如附件一所示之更生方案
    ，經本院於民國（下同）99年1 月23日通知債權人，命債權
    人應於文到10日內以書面確答是否同意該方案，逾期不為確
    答，視為同意，除債權人國泰世華商業銀行股份有限公司、
    渣打國際商業銀行股份有限公司、辛○○○○○○○○○行
    股份有限公司、萬泰商業銀行股份有限公司、中國信託商業
    銀行股份有限公司書面表示不同意外，其餘債權人台新國際
    商業銀行股份有限公司、戊○（台灣）商業銀行股份有限公
    司書面確答同意，債權人台北富邦商業銀行股份有限公司、
    遠東國際商業銀行股份有限公司、元大商業銀行股份有限公
    司、大眾商業銀行股份有限公司則逾期不為確答，視為同意
    ，此有送達證書11紙、債權人提出之民事陳報狀在卷足憑。
    是同意與視為同意之已申報無擔保及無優先權債權人業過半
    數(6/11)，且其等所代表之債權額亦逾已申報無擔保及無優
    先權總債權額之2 分之1 （1,122,969 元/1,936,839元），
    揆之首開規定，該更生方案視為經債權人會議可決。
三、次查債務人現任職福懋科技股份有限公司，其每月薪資約
    25,413元，此有債務人提出之98年8 月至98年11日薪資明細
    在卷可參。又債務人所陳報每月必要生活費用總額為8,475
    元，該必要支出費用細項中，包括個人膳食費、房租費、機
    車油費、電話費、勞健保費等基本生活必要支出，顯低於行
    政院主計處所公佈99年度全國每人每月平均最低基本生活費
    9,829 元，核屬適當且必要；又按「下列親屬，互負扶養之
    義務：1.直系血親相互間。2.夫妻之一方與他方之父母同居
    者，其相互間。3.兄弟姊妹相互間。4.家長家屬相互間。」
    「負扶養義務者有數人而其親等同一時，應各依其經濟能力
    ，分擔義務。」民法第1114條、第1115條第3 項定有明文。
    債務人雖就其子林晉逸（95年4 月11日生）之扶養費不予申
    報，惟本院考量其子尚年幼且夫妻應共同分擔子女扶養義務
    ，參酌財政部公告98年度扶養免稅額每人每年82,000元（平
    均每月為6,833 元），則每月必要支出費用參考數據約為
    11,892元（即8,475 ＋6,833 ÷2 ）予以酌留，是以債務人
    收入扣除每月必要支出費用後，約餘13,521元（即25, 413
    元－11,892元），故債務人提出每月還款12,000元，並延長
    還款期限至8 年，總清償金額為1,152,000 元，債務總清償
    成數達59.48%之更生方案，堪認其有履行更生方案之誠意，
    經核該更生方案屬公允、適當且可行，又無同條例第63條所
    定不應認可之消極事由存在，另並依上開規定，就債務人在
    未依更生條件全部履行完畢前之生活程度，裁定為相當之限
    制，爰裁定如主文。
四、不同意更生方案之債權人如不服本裁定，應於裁定送達後10
    日內，以書狀向本院司法事務官提出異議。
中    華    民    國    99    年    2    月    10     日
              民事執行處  司法事務官   汪俊賢
附件一：
┌─────────────────────────────────────┐
│更生方案                                                                  │
├─────────────────────────────────────┤
│1.債務人應於本裁定確定之翌月15日，開始履行更生方案。                      │
│2.債務人應依如下分配表所示之債權數額及債權比例，主動於每月15日前向債權人清│
│  償，以每月為一期，每期清償新臺幣（下同）12,000元，分8 年計96期。        │
│3.債務總金額：1,936,839元。                                               │
│4.清償總金額：1,152,000元。                                               │
│5.清償比例：59.48%                                                        │
├─────────────────────────────────────┤
│更生清償分配表                                                            │
├────────────────┬──────┬──────┬──────┤
│           債權人               │  債權金額  │  債權比例  │每期可分配之│
│                                │    (元)    │            │金額(元)    │
├────────────────┼──────┼──────┼──────┤
│台北富邦商業銀行股份有限公司    │    29,899  │   1.54%    │    185     │
├────────────────┼──────┼──────┼──────┤
│國泰世華銀行股份有限公司        │   110,546  │   5.71%    │    685     │
├────────────────┼──────┼──────┼──────┤
│國泰世華銀行股份有限公司        │    40,435  │   2.09%    │    251     │
├────────────────┼──────┼──────┼──────┤
│渣打國際商業銀行股份有限公司    │   149,348  │   7.71%    │    925     │
├────────────────┼──────┼──────┼──────┤
│辛○○○○○○○○○行股份有限公│   129,699  │   6.70%    │    804     │
│司                              │            │            │            │
├────────────────┼──────┼──────┼──────┤
│遠東國際商業銀行股份有限公司    │    15,687  │   0.81%    │     97     │
├────────────────┼──────┼──────┼──────┤
│元大商業銀行股份有限公司        │   110,142  │   5.69%    │    682     │
├────────────────┼──────┼──────┼──────┤
│萬泰商業銀行股份有限公司        │   179,066  │   9.24%    │   1,110    │
├────────────────┼──────┼──────┼──────┤
│台新國際商業銀行股份有限公司    │   116,365  │   6.01%    │    721     │
├────────────────┼──────┼──────┼──────┤
│台新國際商業銀行股份有限公司    │   152,739  │   7.89%    │    946     │
├────────────────┼──────┼──────┼──────┤
│台新國際商業銀行股份有限公司    │   142,846  │   7.37%    │    885     │
├────────────────┼──────┼──────┼──────┤
│大眾商業銀行股份有限公司        │    25,729  │   1.33%    │    159     │
├────────────────┼──────┼──────┼──────┤
│大眾商業銀行股份有限公司        │   267,076  │  13.79%    │   1,655    │
├────────────────┼──────┼──────┼──────┤
│大眾商業銀行股份有限公司        │    64,843  │   3.35%    │    402     │
├────────────────┼──────┼──────┼──────┤
│中國信託商業銀行股份有限公司    │   204,776  │  10.57%    │   1,268    │
├────────────────┼──────┼──────┼──────┤
│戊○（台灣）商業銀行股份有限公司│   197,643  │  10.20%    │   1,225    │
├────────────────┼──────┼──────┼──────┤
│        合    計                │ 1,936,839  │    100%    │  12,000    │
└────────────────┴──────┴──────┴──────┘
附件二：
債務人在未依更生條件全部履行完畢前應受下列之生活限制。
1、不得為奢侈、浪費之行為。
2、不得為賭博或其他投機行為。
3、不得為金錢借貸之行為。
4、不得為購買不動產之行為。
5、不得搭乘計程車、高速鐵路、飛行器、輪船及住宿四星級以
   上飯店之行為。但因職務所需且由任職機關或團體支付者不
   在此限。
6、不得從事國外遊學或出國旅遊等消費活動。
7、不得為投資金融商品（如股票、基金等）之相關行為。
8、不得駕駛超過50萬元以上之車輛。但因營業謀生必要者，不
   在此限。
9、每月日常生活支出不得逾政府公告當年度各縣市最低生活標
   準。
10、每人每月房屋租金不得逾4,000 元，每戶每月不得逾10,000
    元。但有正當理由者，不在此限。
11、除維持生計之必要外，不得購買或消費10,000元以上之商品
    或服務。
12、每月應製作收入支出帳目明細並保留收據或憑證，以供法院
    定期查核。

司法院資訊處製作；財團法人民間司法改革基金會備份。
